【裁判字號】    92,訴,1562
【裁判日期】    920722
【裁判案由】    搶奪
【裁判全文】
臺灣板橋地方法院刑事判決                        九十二年度訴字第一五六二號
    公  訴  人  臺灣板橋地方法院檢察署檢察官
    被      告  乙○○
                甲○○
右列被告等因搶奪案件，經檢察官提起公訴（九十二年度偵字第一一六八六號），本
院判決如左：
    主  文
乙○○、甲○○共同連續意圖為自己不法之所有，而搶奪他人之動產，各處有期徒刑
捌月。均緩刑參年，緩刑期間皆付保護管束。
扣案口罩乙個沒收之。
    事  實
一、乙○○、甲○○係男女朋友關係，其二人因缺款花用，竟意圖為自己不法之所有
    ，共同基於搶奪之概括犯意聯絡，連續為下列搶奪犯行：
（一）於民國九十二年六月八日十九時三十分許，在臺北縣新莊市○○街與長青路口
      ，以乙○○騎乘其向不知情之張瓊容所借得車牌號碼ＩＲＳ－三三號重型機
      車搭載甲○○並下手行搶，甲○○則以其所有之口罩遮蓋上述車牌號碼以防他
      人發覺之方式，趁丙○○未及防備之際，以不法腕力公然掠奪丙○○之皮包一
      個【內有新台幣（下同）一百五十元、印章二枚、Ｋ金項鍊一條】，得手後隨
      即離去。
（二）次於同月九日十二時五十分許，在臺北縣新莊市○○街三五巷三弄十號前，以
      同一方式，由乙○○著手實施以不法腕力公然搶奪丁○○之皮包，惟因丁○○
      強力防護其皮包，致乙○○未得逞，乙○○見狀即搭載甲○○逃逸。嗣經警依
      路人記下之車牌號碼，循線於同日十四時四十五分許，在臺北縣新莊市○○路
      五八○號三樓，逮捕乙○○、甲○○，並扣得甲○○所有供犯罪所用之前述口
      罩乙個及丙○○遭搶之Ｋ金項鍊一條。
二、案經臺北縣政府警察局新莊分局報告臺灣板橋地方法院檢察署檢察官偵查起訴。
    理  由
一、右揭犯罪事實，迭據被告乙○○、甲○○於警偵訊及本院調查、審理中供承不諱
    （詳偵查卷宗第五頁至第九頁、第三六頁反面至第三七頁、本院九十二年六月十
    八日訊問筆錄、七月一日審判筆錄），並經證人丙○○、丁○○於警詢及本院審
    理時證述綦詳（詳偵查卷宗第十頁至第十二頁、本院九十二年七月一日審判筆錄
    ），復有證人丙○○出具之臺北縣（政府）警察局贓物認領保管單乙紙、被告乙○○騎乘之車牌號碼ＩＲＳ－三三號重型機車之照片二幀、證人丙○○遭搶之
    Ｋ金項鍊之照片二幀、車籍作業系統－查詢認可資料乙紙在卷可稽（附於偵查卷
    宗第十九頁、第二七頁、第二九頁、第三二頁），此外，復有口罩乙個扣案，而
    該口罩乙個，係被告甲○○所有，用來遮蓋上述機車之車牌號碼以防他人發覺，
    並據被告甲○○供承在卷（詳偵查卷宗第三七頁），則該口罩乙個，顯係被告甲○○所有，供犯罪所用之物，自屬無疑。從而，本件事證明確，被告乙○○、甲○○之犯行，洵資認定，應依法論科。
二、核被告甲○○、乙○○如事實欄一之（一）所示搶奪丙○○皮包乙個之犯行，係
    犯刑法第三百二十五條第一項之搶奪罪；其二人如事實欄一之（二）所示搶奪丁○○之皮包，惟因丁○○強力防護其皮包，致未得逞之犯行，係犯同條第三項、
    第一項之搶奪未遂罪。其二人就上開搶奪既遂及搶奪未遂之犯行間，有犯意之聯
    絡，行為之分擔，皆為共同正犯。又其二人搶奪既遂及搶奪未遂二行為間，時間
    緊接，所犯又係犯罪構成要件相同之罪，顯係出於概括之犯意反覆為之，為連續
    犯，應依刑法第五十六條之規定以一罪之搶奪既遂論，並加重其刑。爰審酌被告
    乙○○、甲○○均未曾受過有期徒刑以上刑之宣告，有臺灣高等法院被告全國前
    案紀錄表二紙在卷可稽，素行良好，坦承犯行，犯後態度良好，惟其二人正值青
    壯之年，本應奮發向上，自食其力，竟因缺款花用，即搶奪他人財物，嚴重缺乏
    尊重他人權益之觀念，且破壞社會治安，兼衡被告二人搶奪財物之價值、犯罪之
    動機、目的、手段等一切情狀，分別量處如主文所示之刑，以示懲儆。末查被告
    二人前未曾受有期徒刑以上刑之宣告，有卷附上開臺灣高等法院被告全國前案紀
    錄表二紙可按，其二人因一時失慮誤蹈刑章，犯後皆已坦承犯行，且被害人丙○○、丁○○復皆表示願給予被告二人一次自新之機會（詳本院九十二年七月一日
    審判筆錄），本院認被告二人經此偵審教訓，當知所警惕，信無再犯之虞，其二
    人所宣告之刑以暫不執行為適當，皆併諭知緩刑三年，並依刑法第九十三條第一
    項之規定，均宣告於緩刑期內付保護管束，以勵自新。至扣案之口罩乙個，係被
    告甲○○所有供犯罪所用之物，業據被告乙○○、甲○○供承在卷（詳偵查卷宗
    第三七頁、本院九十二年七月一日審判筆錄），併依刑法第三十八條第一項第二
    款之規定宣告沒收之。
據上論斷，應依刑事訴訟法第二百九十九條第一項前段，刑法第二十八條、第五十六
條、第三百二十五條第一項、第七十四條第一款、第九十三條第一項、第三十八條第
一項第二款，判決如主文。
本案經檢察官張瑞娟到庭執行職務。
中      華      民      國      九十二      年      七    月  二十二    日
                                  臺灣板橋地方法院刑事第四庭
                                      法  官  游  秀  雯
右正本證明與原本無異。
如不服本判決，應於判決送達後十日內，向本院提出上訴狀。
                                      書記官  陳  姿  利
中      華      民      國      九十二      年      七    月  二十三    日
附錄本案論罪科刑法條全文：
刑法第三百二十五條
意圖為自己或第三人不法之所有，而搶奪他人之動產者，處六月以上五年以下有期徒
刑。
因而致人於死者，處無期徒刑或七年以上有期徒刑，致重傷者，處三年以上十年以下
有期徒刑。
第一項之未遂犯罰之。


司法院資訊處製作；財團法人民間司法改革基金會備份。
